臺灣高等法院民事判決　　　　　　　　93年度再易字第129號
再審原告　　英商邦史都華股份有限公司台灣分公司
法定代理人　肯柏斯迪瑞(Jam.
訴訟代理人　陳璧秋律師
　　　　　　劉陽明律師
再審被告　　福斯特貿易有限公司
法定代理人　鄭財守
訴訟代理人　鄭睿暘
上列當事人間，因損害賠償事件，再審原告對於中華民國93年7
月9日本院93年度上更 (一)字第72號確定判決，提起再審之訴，
經本院於94年6月7日言詞辯論終結，判決如下：
    主  文
再審之訴駁回。
再審訴訟費用由再審原告負擔。
    事實及理由
一、再審原告起訴主張：再審被告與再審原告間因請求損害賠償
    事件，93年7月9日本院93年度上更(一)字第72號所為再審原
    告部分敗訴判決確定(以下稱原確定判決)，命再審原告應給
    付再審被告新臺幣(以下同)1,360,200 元本息；惟查原確定
    判決有民事訴訟法第496條第1項第 2款「判決理由與主文顯
    有矛盾者」之再審事由；為此，提起再審之訴求為：(一)原
    確定判決關於命再審原告給付再審被告 1,360,200元本息之
    部分、暨命負擔該部分訴訟費用之裁判均廢棄。(二)上開廢
    棄部分，再審被告於前訴訟程序第二審之上訴駁回。(三)再
    審被告應給付再審原告 1,622,152元，暨自再審辯論意旨狀
    送達翌日起至清償日止，按週年利率百分之五計算之利息。
    (四)前訴訟程序第一、二審及發回前第三審廢棄部分及再審
    訴訟費用均由再審被告負擔之判決。
二、再審被告則以：再審原告與再審被告間，因請求損害賠償事
    件，93年7月9日本院93年度上更(一)字第72號所為再審原告
    部分敗訴判決確定，命再審原告應給付再審被告1,360,200
    元本息，係依據兩造所簽訂經銷合作契約之約定，再審原告
    違約拒絕供貨，計算再審被告因再審原告拒絕供貨，所受利
    潤之損失，原確定判決採證立論並無違誤，再審原告以原確
    定判決有民事訴訟法第496條第1項第 2款「判決理由與主文
    顯有矛盾者」之再審事由，提起本件再審之訴，其再審理由
    顯不足採等語，資為抗辯；並聲明：(一)再審之訴駁回。(
    再審之訴訟費用由再審原告負擔。
三、再審原告以原確定判決有「判決理由與主文矛盾者」之再審
    事由，提起本件再審之訴，無非以：(一)原確定判決認定再
    審原告自89年 2月份起即拒絕供應仕高利達威士忌酒，同年
    三月份所供給之CLASSIC 1850酒並非合約書所約定之酒類 (
    原確定判決第6頁)；惟原確定判決卻又認定：「……而上訴
    人 (即再審被告）自88年12月9日與被上訴人(即再審原告）
    簽訂系爭經銷合作契約後，每月之進貨量為… (4）89年3月
    份：仕高利達22年份為零，仕高利達15年份為600瓶」(原確
    定判決第9頁)，其前後理由自相矛盾。(二)原確定判決認定
    ：「……而上訴人(即再審被告）自88年12月9日與被上訴人
    （即再審原告）簽訂系爭經銷合作契約後，每月之進貨量為
    …（4) 89年3月份：仕高利達22年份為零，仕高利達15年份
    為600瓶…」，再審被告即無89年3月份因停止供貨仕高利達
    15年份600瓶之利潤損失；惟原確定判決竟又認定：「上訴
    人 (即再審被告)自89年2月至同年6月30日止計5個月停止供
    貨發生之應得利潤之損失…」，包含89年 3月份已進貨仕高
    利達15年份為 600瓶之利潤損失，其前後理由自相矛盾等情
    為其論據。
四、本院查：民事訴訟法第496條第1項第2款所謂「判決理由與
    主文顯有矛盾者」，係指判決依據當事人主張之事實，認定
    其請求或對造抗辯為有理由或無理由，而於主文為相反意思
    之諭示而言；且判決理由與主文相牴觸甚為顯然者，始足當
    之。至於確定判決雖有所持理由自相矛盾之情形，祇須其中
    理由之一與主文相符，當事人即不得依本條款規定提起再審
    之訴。本件再審被告以再審原告違反兩造所簽訂經銷合作契
    約之約定，拒絕供貨，致再審被告受有利潤之損失，而提起
    損害賠償之訴，求為命再審原告賠償其利潤之損失，原確定
    判決認定再審原告拒絕供貨之時間及理由、及再審被告所致
    利潤之損失，其所持理由，或有前後矛盾之處，惟其所持再
    審被告因再審原告拒絕供貨，所致利潤損失之理由，與主文
    之諭示，尚無不符，依前開說明，再審原告即不得依民事訴
    訟法第496條第1項第 2款「判決理由與主文顯有矛盾者」之
    規定，提起本件再審之訴。
五、從而，再審原告提起本件再審之訴，於法即非有據，為無理
    由，不應准許，應予駁回。
據上論結，本件再審之訴為無理由，爰判決如主文。
中　　華　　民　　國　　94　　年　 　6　　月　　14　　日
                  民事第五庭    審判長法　官  林丁寶
　　　　　　　　　　　      　　　　　法　官  高鳳仙
　　　　　　　　　　　      　　　　　法　官  陳博享
正本係照原本作成。
不得上訴。
中　　華　　民　　國　　94　　年　　6 　　月　　15　　日
　　　　　　　　　　　　　　　　　　　書記官 鄭靜如
